臺灣臺南地方法院刑事判決
109年度易字第1383號
公  訴  人  臺灣臺南地方檢察署檢察官
被      告  黃萬選


            張竹載



上  一  人  林漢青律師
選任辯護人             
被      告  魏文利


上列被告因詐欺等案件，經檢察官提起公訴（109年度偵字第949
3號、第10790號），本院判決如下：
    主  文
黃萬選犯如附表一、二所示之罪，各處如附表一、二所示之刑；
應執行有期徒刑壹年捌月，如易科罰金，以新臺幣壹仟元折算壹
日，附表一、二所示之沒收併執行之。
張竹載犯如附表一編號8、9所示之罪，各處如附表一編號8、9所
示之刑；應執行有期徒刑柒月，如易科罰金，以新臺幣壹仟元折
算壹日。緩刑貳年，附表一編號8、9所示之沒收併執行之。
魏文利共同犯詐欺得利罪，處有期徒刑陸月，如易科罰金，以新
臺幣壹仟元折算壹日；未扣案之犯罪所得新臺幣拾萬元沒收，於
全部或一部不能沒收或不宜執行沒收時，追徵其價額。 
    事  實
一、黃萬選與附表一編號6之「對象」欄所示之江莊貴（另獲緩
    起訴處分確定）共同基於意圖為自己不法所有之犯意聯絡，
    由黃萬選以附表一編號6之「代價」欄所示收取之施工報酬
    ，於附表一編號6所示之時間、地址，持黃萬選所有之客觀
    上對人之生命、身體安全具危險性而可供兇器使用之夾線鉗
    1支及以其所有之鋁梯1台、電鑽（含電池）1支、三用電錶1
    個為工具，以附表一編號6所示之方式，竊取附表一編號6「
    電能、電費」欄所示屬於臺灣電力股份有限公司（下稱臺電
    公司）所有之電能得手。
二、黃萬選與附表一編號8、9所示之張竹載，以及黃萬選分別與
    附表一編號1至5、7、10至20之「對象」欄所示之人，各均
    共同基於意圖為自己不法所有之犯意聯絡，由黃萬選以行動
    電話0000000000號為聯絡工具，並以其所有之夾線鉗1支、
    鋁梯1台、電鑽（含電池）1支、三用電錶1個為工具【與第
    一項所示之夾線鉗、鋁梯、電鑽（含電池）、三用電錶相同
    】，而以附表一編號1至5、7至20之「代價」欄所示收取之
    施工報酬，於附表一編號1至5、7至20所示之時間、地址，
    以附表一編號1至5、7至20所示導致電表顯示之計量度數少
    於實際用電度數而失準之方式，使臺電公司陷於錯誤而按照
    該失準之度數計價收費，藉以詐得附表一編號1至5、7至20
    之「電能、電費」欄所示之少繳電費之利益（附表一編號1
    、13、15之「對象」欄所示之人均另案聲請簡易判決處刑，
    附表一編號3至5、7、10至12、14、16、20之「對象」欄所
    示之人均獲緩起訴處分確定，附表編號17至19之「對象」欄
    所示之人均另案提起公訴）。
三、黃萬選另基於意圖為自己不法所有之犯意，於附表二所示之
    時間，在其位於臺南市○○區○○路0段000巷00號住處，以
　　附表二所示導致電表顯示之計量度數少於實際用電度數而失
    準之方式，使臺電公司陷於錯誤而按照該失準之度數計價收
    費，藉以詐得附表二之「電能、電費」欄所示之少繳電費之
    利益。
四、魏文利與吳美珠（另案聲請簡易判決處刑）及真實年籍不詳
    之成年人「陳先生」（下稱「陳先生」）基於共同基於意圖
    為自己不法所有之犯意聯絡，經魏文利之從中引介，由「陳
    先生」於108年8、9月間某日，在位於臺南市○區○○○路0巷0○
    0號2樓（該處係吳美珠與不知情之夫經營之公司），以剪斷
    CT二次側A相電流線致電表顯示之計量度數少於實際用電度
    數而失準之方式，使臺電公司陷於錯誤而按照該失準之度數
    計價收費，藉以詐得少繳用電度數77萬5979度而折計新臺幣
    （下同）312萬8747元電費之利益，魏文利並將其向吳美珠
    收取之施工代價16萬元，從中分予「陳先生」6萬元。
五、嗣經循線查獲上情，並扣得黃萬選所有而供實行第一項、第
    二項所示行為使用之夾線鉗1支、鋁梯1台、電鑽（含電池）
    1支、三用電錶1個，以及黃萬選所有而供實行第二項所示行
    為使用之行動電話0000000000號手機1支（含SIM卡1張）。
六、案經臺南市政府警察局第四分局報請臺灣臺南地方檢察署檢
    察官偵查起訴。
    理  由
壹、程序部分
一、本件係經被告黃萬選、張竹載及魏文利於準備程序為有罪之
    表示，而經本院合議庭裁定由受命法官獨任以簡式審判程序
    加以審理，依刑事訴訟法第273條之2、第159條第2項規定，
    不適用傳聞法則有關限制證據能力之相關規定。
二、檢察官當庭就起訴書犯罪事實第一項所載「編號2」均更正
    為「編號6」、就起訴書犯罪事實第二項所載「編號1、3至2
    0」均更正為「1至5、7至20」（見審卷第191頁）。
貳、實體部分：　
一、訊據被告三人對於上揭事實均坦承不諱，核與附表三所示之
    證據相符，事證明確，被告三人犯行均洵堪認定。　　
二、論罪科刑部分：
　㈠核被告黃萬選就附表一編號1至5、7至20及附表二，被告張竹
    載就附表一編號8、9，以及被告魏文利所為，均犯刑法第33
    9條第2項之詐欺得利罪；被告黃萬選就附表一編號6所為，
    係犯刑法第323條、第321條第1項第3款之攜帶兇器竊取電能
    罪。
　㈡被告三人均各基於使電表顯示之計量度數失準而藉以詐得少
    繳電費之利益之相同目的，以及被告黃萬選基於持續竊得電
    能之目的，而於附表一、二所示之地址及臺南市○區○○○路0
    巷0○0號2樓，於密接之時間實行前開詐欺得利、竊取電能之
    犯行，均各侵害同一法益，主觀上顯係各基於單一之犯意，
    各舉動間之獨立性極為薄弱，依一般社會健全觀念，在時間
    差距上，難以強行分開，故於刑法評價上，以視為數個舉動
    之接續施行而合為包括之一行為，就附表一編號1至5、7至2
    0及附表二所示部分以及魏文利所犯部分，各均評價論以一
    個詐欺得利罪，而就附表一編號6部分亦評價論以一個攜帶
    兇器竊取電能罪。
　㈢被告黃萬選與被告張竹載就附表一編號8、9所示犯行，及被
    告黃萬選與附表一編號1至7、10至20之「對象」欄所示之人
    就附表一編號1至7、10至20所示犯行，以及被告魏文利與吳
    美珠、「陳先生」就事實欄第四項所示犯行之間，各均有犯
    意之聯絡及行為之分擔，各為共同正犯；被告黃萬選、張竹
    載之前開犯行，犯意各別、行為互異，應分論併罰。
　㈣又附表一編號8、9、12、13、15、17、18至20所示屬於接續
    犯性質之詐欺得利犯行，其查獲日期均在103年6月18日刑法
    第339條規定修正公布施行之後，而附表一編號6所示同屬接
    續犯性質之攜帶兇器竊取電能犯行，其查獲日期在108年5月
    29日刑法第321條修正公布施行之後，則上開犯行自應均適
    用現行即修正後之規定，公訴意旨認前開攜帶兇器竊取電能
    部分有新舊法比較而適用修正前刑法第321條第1項規定等語
    ，容有誤會。  
　㈤爰審酌被告黃萬選與江莊貴以附表一編號6所示方式竊取臺電
    公司之電能而侵害臺電公司之財產權，且被告黃萬選本身及
    與被告張竹載，以及被告黃萬選與附表一編號1至5、7、10
    至20之「對象」欄所示之人，以及被告魏文利與吳美珠、「
    陳先生」分別為圖減少電費支出，竟以導致電表顯示之計量
    度數少於實際用電度數而失準之方式，使臺電公司依錯誤之
    計量度數而誤算較原本應收費用為少之用電費用，據以詐得
    減少支付用電費用之利益，亦侵害臺電公司之權益，然念及
    被告三人於犯後均知坦承犯行，未飾詞企圖掩匿犯行，且先
    前均無犯罪前科，有臺灣高等法院被告前案紀錄表3份可憑
    ，素行均非欠佳，又分別考量被告三人所為造成電能、電費
    之損失程度，復兼衡被告黃萬選自述其係國小畢業、從事冷
    氣維修工作及須扶養一名殘障之女，被告張竹載自述其係國
    中畢業、從事果農及須扶養妻子，被告黃萬選自述其係國小
    畢業、從事冷氣維修工作及須扶養一名殘障之女，被告魏文
    利自述其係高職畢業、從事維修工程工作及須扶養父親、妻
    子之智識程度及家庭、經濟狀況等一切情狀，分別量處如主
    文所示之刑，且均諭知如易科罰金之折算標準，並就被告黃
    萬選、張竹載所犯部分定其應執行刑。
　㈥再查被告張竹載先前未曾因故意犯罪受有期徒刑以上刑之宣
    告，有前開臺灣高等法院被告前案紀錄表可參，其因一時失
    慮，致罹刑章，然坦承認錯而未隱瞞，深具悔意，且就附表
    一編號8、9所詐得之利益即少付之電費，均已如數清償予臺
    電公司，有和解書3份可憑（見審卷第119、121、131頁），
    顯示被告張竹載存有彌補過錯之心意，又現從事果農而有正
    當職業，信其經本次偵、審程序，當知所警惕而無再犯之虞
    ，故認上開所宣告之刑以暫不執行為適當，爰依刑法第74條
    第1項第1款規定，併予諭知緩刑2年，以啟自新；又緩刑之
    宣告，係國家鑒於被告能因知所警惕而有獲得自新機會之期
    望，特別賦予宣告之刑暫不執行之恩典，若被告張竹載在緩
    刑期間，又再為犯罪或其他符合法定撤銷緩刑之原因，均將
    產生撤銷本件緩刑宣告而仍須執行所宣告之刑之後果，被告
    張竹載務必切實銘記在心，警惕慎行，以免喪失自新之機會
    。
　㈦沒收部分：
　　共同犯罪行為人彼此間之組織分工及不法所得均未必相同，
    犯罪所得之分配亦可能懸殊相異，其分配較少甚或未受分配
    之人，如仍應就全部犯罪所得負連帶沒收之責，超過其個人
    所得之剝奪，無異代替其他犯罪參與者承擔刑罰，顯失公平
    ，是共犯連帶沒收與罪刑相當原則間實齟齬有悖，故就共同
    正犯間犯罪所得之沒收，應就各人分得之數為之，亦即沒收
    或追徵應就各人所實際分得者為之（最高法院104年第13次
    及第14次刑庭會議決議㈠意旨參照）。經查：
　  ⑴扣案部分：被告黃萬選所有而供實行事實欄第一項、第二
      項所示犯行使用之夾線鉗1支、鋁梯1台、電鑽（含電池）
      1支、三用電錶1個，以及被告黃萬選所有而供實行第二項
      所示犯行使用之行動電話0000000000號手機1支（含SIM卡
      1張），基於共犯應就全體犯行負責之原則，上開扣案物
      均依刑法第38條第2項規定，於被告黃萬選所犯之各該犯
      罪項下，以及於共犯即被告張竹載所犯附表一編號8、9所
      示罪刑項下均宣告沒收。其餘扣案之被告黃萬選所有之物
      ，被告黃萬選陳稱均供其維修冷氣所用而非供本件犯行使
      用等語，亦無其他證據足認與本件犯行之實行相關，自無
      庸併予宣告沒收。
　　⑵未扣案部分：之如附表一「代價」欄所示被告黃萬選實行
      犯罪而取得之代價，以及如附表二「電能、電費」欄所示
      被告黃萬選詐得而未扣案之少繳電費數額之財產上利益，
      以及未扣案之被告魏文利實行本件犯罪而分得之10萬元，
      各係被告黃萬選、魏文利實行上開犯罪之所得，均依刑法
      第38條之1第1項、第3項、第4項規定，就前揭未扣案之犯
      罪所得分別於被告黃萬選、魏文利之各該罪刑項下宣告沒
      收（其中就附表一編號10、16部分，均採有利於被告黃萬
      選而依序以7000元、2萬元為犯罪所得），並於全部或一
      部不能沒收或不宜執行沒收時，追徵其價額。又附表一編
      號6所示竊得之電能，附表一編號1至5、7至20所示及事實
      欄第三項所示詐得之少繳電費數額之財產上利益，均分屬
      附表一「對象」欄所示之人、事實欄第三項所示之用電戶
      所享得，揆諸前開說明，尚無從就此對被告黃萬選、魏文
      利宣告沒收；又被告張竹載就附表一編號8、9所詐得之利
      益即少付之電費，均已全數償還臺電公司，自無須再併予
      宣告沒收。
　　⑶依刑法第40條之2第1項規定，就上開對被告黃萬選、張竹
      載宣告沒收部分併執行之。
據上論斷，應依刑事訴訟法第273條之1第1項、第299條第1項前
段，刑法第28條、第323條、第321條第1項第3款、第339條第2項
、第41條第1項前段、第8項、第51條第5款、第38條第2項、第38
條之1第1項、第3項、第4項、第40條之2第1項、第74條第1項第1
款，刑法施行法第1條之1第1項，判決如主文。
本案經檢察官蔡宜玲提起公訴、檢察官廖羽羚到庭執行職務。
中　　華　　民　　國　　110 　年　　8 　　月　　10　　日
　　　　　　　　　刑事第七庭  法　官    陳威龍
以上正本證明與原本無異。
如不服本判決應於收受本判決後20日內向本院提出上訴書狀，並
應敘述具體理由。其未敘述上訴理由者，應於上訴期間屆滿後20
日內向本院補提理由書狀（均須按他造當事人之人數附繕本）「
切勿逕送上級法院」。 
　　　　　　　　　　　　　　　書記官    楊琄琄
中　　華　　民　　國　　110 　年　　8 　　月　　10　　日
附錄論罪科刑法條：
刑法第321條第1項第3款：
犯前條第1項、第2項之罪而有下列情形之一者，處6月以上5年以
下有期徒刑，得併科50萬元以下罰金：
  三、攜帶兇器而犯之。
刑法第323條：
電能、熱能及其他能量，關於本章之罪，以動產論。
刑法第339條：
意圖為自己或第三人不法之所有，以詐術使人將本人或第三人之
物交付者，處5年以下有期徒刑、拘役或科或併科50萬元以下罰
金。
以前項方法得財產上不法之利益或使第三人得之者，亦同。

附表一：
編號    對象       時間      地址      方式    代價 （新臺幣）    電能            所犯罪刑       電費（新臺幣）  1 劉榮興 108年間 高雄市○○區○○段0000號 改接電壓線 1萬5000元 6萬2947度 黃萬選共同犯詐欺得利罪，處有期徒刑肆月，如易科罰金，以新臺幣壹仟元折算壹日。扣案之夾線鉗壹支、鋁梯壹台、電鑽（含電池）壹支、三用電錶壹個、行動電話○○○○○○○○○○號手機壹支（含SIM卡壹張）均沒收；未扣案之犯罪所得新臺幣壹萬伍仟元沒收，於全部或一部不能沒收或不宜執行沒收時，追徵其價額。       26萬5888元  2 陳安樂 (已歿) 103、104年間 臺南市○○區○○路000巷00號 擅自自電表電源側進屋線引接線路，繞越電表用電 3000元 3萬8901度 黃萬選共同犯詐欺得利罪，處有期徒刑肆月，如易科罰金，以新臺幣壹仟元折算壹日。扣案之夾線鉗壹支、鋁梯壹台、電鑽（含電池）壹支、三用電錶壹個、行動電話○○○○○○○○○○號手機壹支（含SIM卡壹張）均沒收；未扣案之犯罪所得新臺幣參仟元沒收，於全部或一部不能沒收或不宜執行沒收時，追徵其價額。       16萬4318元  3 郭猜 109年2月18日 臺南市○區○○路000巷00號12樓 改接電壓線 1萬5000元 4萬2778度 黃萬選共同犯詐欺得利罪，處有期徒刑肆月，如易科罰金，以新臺幣壹仟元折算壹日。扣案之夾線鉗壹支、鋁梯壹台、電鑽（含電池）壹支、三用電錶壹個、行動電話○○○○○○○○○○號手機壹支（含SIM卡壹張）均沒收；未扣案之犯罪所得新臺幣壹萬伍仟元沒收，於全部或一部不能沒收或不宜執行沒收時，追徵其價額。       18萬694元  4 蔡政全 104、107年間 臺南市○○區○○○街000巷00號之2 加裝電子零件於電壓接續鉤(或電壓線)上 8000元 4萬4212度 黃萬選共同犯詐欺得利罪，處有期徒刑肆月，如易科罰金，以新臺幣壹仟元折算壹日。扣案之夾線鉗壹支、鋁梯壹台、電鑽（含電池）壹支、三用電錶壹個、行動電話○○○○○○○○○○號手機壹支（含SIM卡壹張）均沒收；未扣案之犯罪所得新臺幣捌仟元沒收，於全部或一部不能沒收或不宜執行沒收時，追徵其價額。       18萬6751元  5 蔡沛玥 105年間 臺南市○○區○○路000號 更改電表底座結線 1萬元 6萬9744度 黃萬選共同犯詐欺得利罪，處有期徒刑伍月，如易科罰金，以新臺幣壹仟元折算壹日。扣案之夾線鉗壹支、鋁梯壹台、電鑽（含電池）壹支、三用電錶壹個、行動電話○○○○○○○○○○號手機壹支（含SIM卡壹張）均沒收；未扣案之犯罪所得新臺幣壹萬元沒收，於全部或一部不能沒收或不宜執行沒收時，追徵其價額。       38萬5405元  6 江莊貴 103年間 臺南市○區○○路000號 擅自於台電線路(或接戶點)引接線路用電 1萬5000元 3萬660度 黃萬選共同犯攜帶兇器竊取電能罪，處有期徒刑陸月，如易科罰金，以新臺幣壹仟元折算壹日。扣案之夾線鉗壹支、鋁梯壹台、電鑽（含電池）壹支、三用電錶壹個均沒收；未扣案之犯罪所得新臺幣壹萬伍仟元沒收，於全部或一部不能沒收或不宜執行沒收時，追徵其價額。       19萬9658元  7 黃清泉 106、107年間 臺南市○○區○○○00○00號 更改電表底座結線 1萬元 7萬6913度 黃萬選共同犯詐欺得利罪，處有期徒刑伍月，如易科罰金，以新臺幣壹仟元折算壹日。扣案之夾線鉗壹支、鋁梯壹台、電鑽（含電池）壹支、三用電錶壹個、行動電話○○○○○○○○○○號手機壹支（含SIM卡壹張）均沒收；未扣案之犯罪所得新臺幣壹萬元沒收，於全部或一部不能沒收或不宜執行沒收時，追徵其價額。       32萬4881元  8 張竹載 101、102年間 臺南市○○區○○○000○00號 改接電壓線 1萬元 6萬4050度 黃萬選共同犯詐欺得利罪，處有期徒刑肆月，如易科罰金，以新臺幣壹仟元折算壹日。扣案之夾線鉗壹支、鋁梯壹台、電鑽（含電池）壹支、三用電錶壹個、行動電話○○○○○○○○○○號手機壹支（含SIM卡壹張）均沒收；未扣案之犯罪所得新臺幣壹萬元沒收，於全部或一部不能沒收或不宜執行沒收時，追徵其價額。 張竹載共同犯詐欺得利罪，處有期徒刑肆月，如易科罰金，以新臺幣壹仟元折算壹日。扣案之夾線鉗壹支、鋁梯壹台、電鑽（含電池）壹支、三用電錶壹個、行動電話○○○○○○○○○○號手機壹支（含SIM卡壹張）均沒收。       27萬547元  9 張竹載 101、102年間 臺南市○○區○○段000號 改接電壓線 5000元 6萬5657度 黃萬選共同犯詐欺得利罪，處有期徒刑肆月，如易科罰金，以新臺幣壹仟元折算壹日。扣案之夾線鉗壹支、鋁梯壹台、電鑽（含電池）壹支、三用電錶壹個、行動電話○○○○○○○○○○號手機壹支（含SIM卡壹張）均沒收；未扣案之犯罪所得新臺幣伍仟元沒收，於全部或一部不能沒收或不宜執行沒收時，追徵其價額。 張竹載共同犯詐欺得利罪，處有期徒刑肆月，如易科罰金，以新臺幣壹仟元折算壹日。扣案之夾線鉗壹支、鋁梯壹台、電鑽（含電池）壹支、三用電錶壹個、行動電話○○○○○○○○○○號手機壹支（含SIM卡壹張）均沒收。       27萬7335元  10 張雅菁 108年6、7月間 臺南市○○區○○○00○0號5樓之1 改接電壓線 7000或8000元 4萬3216度 黃萬選共同犯詐欺得利罪，處有期徒刑參月，如易科罰金，以新臺幣壹仟元折算壹日。扣案之夾線鉗壹支、鋁梯壹台、電鑽（含電池）壹支、三用電錶壹個、行動電話○○○○○○○○○○號手機壹支（含SIM卡壹張）均沒收，未扣案之犯罪所得新臺幣柒仟元沒收，於全部或一部不能沒收或不宜執行沒收時，追徵其價額。       18萬2544元  11 陳蓉芳 108年6、7月間 臺南市○○區○○○00○0號5樓之2 改接電壓線 6000元 3萬7418度 黃萬選共同犯詐欺得利罪，處有期徒刑肆月，如易科罰金，以新臺幣壹仟元折算壹日。扣案之夾線鉗壹支、鋁梯壹台、電鑽（含電池）壹支、三用電錶壹個、行動電話○○○○○○○○○○號手機壹支（含SIM卡壹張）均沒收，未扣案之犯罪所得新臺幣陸仟元沒收，於全部或一部不能沒收或不宜執行沒收時，追徵其價額。       15萬8054元  12 陳水惠 102年間 臺南市○區○○路00巷0號10樓之2 更改電表底座結線 5000元 4萬1332度 黃萬選共同犯詐欺得利罪，處有期徒刑肆月，如易科罰金，以新臺幣壹仟元折算壹日。扣案之夾線鉗壹支、鋁梯壹台、電鑽（含電池）壹支、三用電錶壹個、行動電話○○○○○○○○○○號手機壹支（含SIM卡壹張）均沒收，未扣案之犯罪所得新臺幣伍仟元沒收，於全部或一部不能沒收或不宜執行沒收時，追徵其價額。       17萬4586元  13 黃正德 103、104年間 臺南市○○區○○街000號 改造電表內部結構及其線路 3000元 4萬9240度 黃萬選共同犯詐欺得利罪，處有期徒刑肆月，如易科罰金，以新臺幣壹仟元折算壹日。扣案之夾線鉗壹支、鋁梯壹台、電鑽（含電池）壹支、三用電錶壹個、行動電話○○○○○○○○○○號手機壹支（含SIM卡壹張）均沒收，未扣案之犯罪所得新臺幣參仟元沒收，於全部或一部不能沒收或不宜執行沒收時，追徵其價額。       20萬7990元  14 林亨旺 108年6、7月間 嘉義縣○○市○○○路○段00號 加裝電子零件於電壓接續鉤(或電壓線)上 1萬6000元 4萬7523度 黃萬選共同犯詐欺得利罪，處有期徒刑肆月，如易科罰金，以新臺幣壹仟元折算壹日。扣案之夾線鉗壹支、鋁梯壹台、電鑽（含電池）壹支、三用電錶壹個、行動電話○○○○○○○○○○號手機壹支（含SIM卡壹張）均沒收，未扣案之犯罪所得新臺幣壹萬陸仟元沒收，於全部或一部不能沒收或不宜執行沒收時，追徵其價額。       20萬737元  15 林安裕 102、103年間 臺南市○○區○○街000巷00號 更改電表底座結線 1萬元 2萬8437度 黃萬選共同犯詐欺得利罪，處有期徒刑參月，如易科罰金，以新臺幣壹仟元折算壹日。扣案之夾線鉗壹支、鋁梯壹台、電鑽（含電池）壹支、三用電錶壹個、行動電話○○○○○○○○○○號手機壹支（含SIM卡壹張）均沒收，未扣案之犯罪所得新臺幣壹萬元沒收，於全部或一部不能沒收或不宜執行沒收時，追徵其價額。       12萬118元  16 楊真瑱 107年間 臺南市○○區○○○路000號 改造電表內部構造 2或3萬元 13萬4548度 黃萬選共同犯詐欺得利罪，處有期徒刑伍月，如易科罰金，以新臺幣壹仟元折算壹日。扣案之夾線鉗壹支、鋁梯壹台、電鑽（含電池）壹支、三用電錶壹個，行動電話○○○○○○○○○○號手機壹支（含SIM卡壹張）均沒收，未扣案之犯罪所得新臺幣貳萬元沒收，於全部或一部不能沒收或不宜執行沒收時，追徵其價額。       73萬1248元  17 謝文長 98、99年間 臺南市○區○○路000巷00弄00號 更改電錶底座結線 3000元  2萬2933度 黃萬選共同犯詐欺得利罪，處有期徒刑參月，如易科罰金，以新臺幣壹仟元折算壹日。扣案之夾線鉗壹支、鋁梯壹台、電鑽（含電池）壹支、三用電錶壹個，行動電話○○○○○○○○○○號手機壹支（含SIM卡壹張）均沒收，未扣案之犯罪所得新臺幣參仟元沒收，於全部或一部不能沒收或不宜執行沒收時，追徵其價額。       9萬6869元  18 陳南榮 100、101年間 臺南市○區○○路000巷000號 擅自自電表電源側進屋線引接線路，繞越電表用電 3000元 6萬7460度 黃萬選共同犯詐欺得利罪，處有期徒刑肆月，如易科罰金，以新臺幣壹仟元折算壹日。扣案之夾線鉗壹支、鋁梯壹台、電鑽（含電池）壹支、三用電錶壹個、行動電話○○○○○○○○○○號手機壹支（含SIM卡壹張）均沒收，未扣案之犯罪所得新臺幣參仟元沒收，於全部或一部不能沒收或不宜執行沒收時，追徵其價額。       28萬4951元  19 林博文 100、101年間 臺南市○○區○○○路000號（門牌整編前為同區長興四街20巷2號）、同路130號 電壓線改接至外殼 5000元  4萬4387度 黃萬選共同犯詐欺得利罪，處有期徒刑肆月，如易科罰金，以新臺幣壹仟元折算壹日。扣案之夾線鉗壹支、鋁梯壹台、電鑽（含電池）壹支、三用電錶壹個、行動電話○○○○○○○○○○號手機壹支（含SIM卡壹張）均沒收，未扣案之犯罪所得新臺幣伍仟元沒收，於全部或一部不能沒收或不宜執行沒收時，追徵其價額。       18萬7491元  20 蔡昀燁 98、102年間 臺南市○○區○○○街000號 擅自自電表電源測進屋線引接線路，繞越電表用電 2萬元 4萬8711度 黃萬選共同犯詐欺得利罪，處有期徒刑肆月，如易科罰金，以新臺幣壹仟元折算壹日。扣案之夾線鉗壹支、鋁梯壹台、電鑽（含電池）壹支、三用電錶壹個，行動電話○○○○○○○○○○號手機壹支（含SIM卡壹張）均沒收，未扣案之犯罪所得新臺幣貳萬元沒收，於全部或一部不能沒收或不宜執行沒收時，追徵其價額。       20萬5755元  
附表二：
 時間      地址      方式    電能            所犯罪刑    電費（新臺幣）  106年間 臺南市○○區○○路○段000巷00號 加裝電子零件於電壓接續鉤 6萬6125度 黃萬選犯詐欺得利罪，處有期徒刑肆月，如易科罰金，以新臺幣壹仟元折算壹日。未扣案之犯罪所得新臺幣貳拾柒萬玖仟參佰壹拾貳元沒收，於全部或一部不能沒收或不宜執行沒收時，追徵其價額。    27萬9312元  
　　　　　　　　　　　　　　　　　　　
附表三：（以下「偵三卷」、「偵四卷」、「偵五卷」依序為10
9年度偵字第10790號偵卷㈠、㈡、㈢）
告訴代理人陳錦岳（臺電公司臺南區營業處稽查課課長）於司法
警察調查中之陳述
蔡宜真於司法警察調查中、偵訊中之陳述
劉榮興於司法警察調查中、偵訊中之陳述
黃美惠（陳安樂之嫂）於司法警察調查中之陳述
郭猜於司法警察調查中之陳述
蔡政全於司法警察調查中、偵訊中之陳述
蔡沛玥於司法警察調查中、偵訊中之陳述
江莊貴於司法警察調查中、偵訊中之陳述
黃清泉於司法警察調查中、偵訊中之陳述
張厤芸（張竹載之女）於司法警察調查中、偵訊中之陳述
張秀惠（張竹載之姪女）於司法警察調查中、偵訊中之陳述
張雅菁於司法警察調查中、偵訊中之陳述
陳蓉芳於司法警察調查中、偵訊中之陳述
陳水惠於司法警察調查中、偵訊中之陳述
黃正德於司法警察調查中、偵訊中之陳述
林亨旺於司法警察調查中、偵訊中之陳述
林安裕於司法警察調查中、偵訊中之陳述
楊真瑱於司法警察調查中、偵訊中之陳述
謝文長於司法警察調查中、偵訊中之陳述
陳南榮於司法警察調查中、偵訊中之陳述
林博文於司法警察調查中、偵訊中之陳述
蔡昀燁於司法警察調查中、偵訊中之陳述
劉世達（臺電公司臺南區營業處稽查課外勤班班長）於偵訊中之
陳述
吳美珠於司法警察調查中、偵訊中之陳述
劉榮興與黃萬選之通訊監察譯文及附表一編號1所示地址之臺灣
電力公司用電實地調查書、追償電費計算單（偵三卷第381至383
、391至397頁）
黃美惠與黃萬選之通訊監察譯文及附表一編號2所示地址之臺灣
電力公司用電實地調查書、追償電費計算單（偵四卷第10至13、
24至25頁）
郭猜與黃萬選之通訊監察譯文及附表一編號3所示地址之臺灣電
力公司用電實地調查書、追償電費計算單（偵四卷第49至51、77
至79頁）
蔡政全與黃萬選之通訊監察譯文及附表一編號4所示地址之臺灣
電力公司用電實地調查書、追償電費計算單（偵四卷第159至161
、165至167頁）
蔡沛玥與黃萬選之通訊監察譯文及附表一編號5所示地址之臺灣
電力公司用電實地調查書、追償電費計算單（偵四卷第199至201
、205至207頁）
江莊貴與黃萬選之通訊監察譯文及附表一編號6所示地址之臺灣
電力公司用電實地調查書、追償電費計算單（偵四卷第247至251
、267至269頁）
附表一編號7所示地址之臺灣電力公司用電實地調查書、追償電
費計算單（偵四卷第311至317頁）
張竹載與黃萬選之通訊監察譯文及附表一編號8及9所示地址之台
灣電力公司用電實地調查書、追償電費計算單（偵三卷第67、92
至93、343至345頁、偵四卷第363至365、359至365、405至407頁
）
附表一編號10所示地址之臺灣電力公司用電實地調查書、追償電
費計算單（偵四卷第437至439頁）
附表一編號11所示地址之臺灣電力公司用電實地調查書、追償電
費計算單（偵四卷第487至489頁）
陳水惠與黃萬選之通訊監察譯文及附表一編號12所示地址之臺灣
電力公司用電實地調查書、追償電費計算單（偵四卷第551至553
、555至557頁）
黃正德與黃萬選之通訊監察譯文及附表一編號13所示地址之臺灣
電力公司用電實地調查書、追償電費計算單（偵五卷第13、27至
29頁）
林亨旺與黃萬選之通訊監察譯文及附表一編號14所示地址之臺灣
電力公司用電實地調查書、追償電費計算單（偵五卷第121至125
、135至141頁）
林安裕與黃萬選之通訊監察譯文及附表一編號15所示地址之臺灣
電力公司用電實地調查書、追償電費計算單（偵五卷第171、185
至187頁）
楊真瑱與黃萬選之通訊監察譯文及附表一編號16所示地址之臺灣
電力公司用電實地調查書、追償電費計算單（偵五卷第213至217
、223至225、243至245頁）
謝文長與黃萬選之通訊監察譯文及附表一編號17所示地址之臺灣
電力公司用電實地調查書、追償電費計算單（偵五卷第255至256
、269至271頁）
附表一編號18所示地址之臺灣電力公司用電實地調查書、追償電
費計算單（偵五卷第371至372、399至401頁）
附表一編號19所示地址之臺灣電力公司用電實地調查書、追償電
費計算單（偵五卷第367至370、433至437頁）
蔡昀燁與黃萬選之通訊監察譯文、附表一編號20所示地址之臺灣
電力公司用電實地調查書、追償電費計算單（偵三卷第102頁、
偵五卷第450至453頁）
臺南市○區○○○路0巷0○0號2樓之臺灣電力公司用電實地調查書、
追償電費計算單（偵五卷第70至71頁）
臺南市政府警察局第四分局搜索扣押筆錄、扣押物品目錄表（偵
三卷第13至16、17至21頁）